【裁判字號】    97,重訴,119
【裁判日期】    981218
【裁判案由】    侵權行為損害賠償
【裁判全文】
臺灣高雄地方法院民事判決             97年度重訴字第119號
原      告  甲○○
原      告  己○○
共      同
訴訟代理人  柳聰賢律師
被      告  庚○○
被      告  戊○○
訴訟代理人  林樹根律師
            洪茂松律師
            邱麗妃律師
上列當事人間侵權行為損害賠償事件，原告於刑事訴訟程序（本
院95年度訴字第2352號）提起附帶民事訴訟（95年度附民字第
308號），經本院刑事庭裁定移送，本院於民國98年11月19日言
詞辯論終結，本院判決如下：
      主  文
被告庚○○、戊○○應連帶給付原告甲○○新台幣貳仟貳佰參拾
捌萬柒仟貳佰捌拾壹元、原告己○○新台幣壹仟參佰貳拾貳萬壹
仟捌佰捌拾陸元，及被告庚○○應自民國九十五年十二月二十六
日起，被告戊○○應自九十六年二月二十七日起，均至清償日止
，按年利率百分之五計算之利息。
原告其餘之訴駁回。
訴訟費用由被告連帶負擔。
本判決於原告甲○○以新台幣柒佰肆拾萬元、原告己○○以新台
幣肆佰參拾陸萬參仟貳佰貳拾貳元，分別為被告庚○○、戊○○
供擔保後得假執行；但被告戊○○分別以新台幣貳仟貳佰參拾捌
萬柒仟貳佰捌拾壹元、壹仟參佰貳拾貳萬壹仟捌佰捌拾陸元，各
為原告甲○○、己○○供擔保後，得免假執行。
原告其餘假執行之聲請駁回。
      事實及理由
一、被告庚○○未於言詞辯論期日到場，亦未提出準備書狀作何
    聲明或陳述，核無民事訴訟法第386 條各款所列情形，爰依
    原告聲請，由其一造辯論而為判決。
二、原告於起訴狀繕本送達被告後，擴張訴之聲明為：被告應連
    帶給付甲○○新台幣（下同）28,759,230元、己○○13,401
    ,887 元，及其中原告甲○○請求23,525,733元部分，自起
    訴狀繕本送達被告翌日起、餘額608,731 元部分，自民國（
    下同）98年11月20日起，均至清償日止，按週年利率5 ％計
    算之利息；其中原告己○○請求部分，自起訴狀繕本送達被
    告之翌日起至清償日止，按週年利率5 ％計算之利息。
三、原告主張：被告戊○○、庚○○前因經營國鉅環保股份有限
    公司（下稱國鉅公司）之業務，涉嫌挪用公款遭原告甲○○
    向司法機關告訴偽造文書罪等罪名及己○○之弟詹文堂投資
    國鉅公司，疑遭被告二人坑錢，原告己○○因而介入助弟等
    事項而產生嫌隙，遂與同案被告辛○○、丁○○、丙○○、
    乙○○、壬○○等人，於95年1 月29日農曆過年前某一晚，
    在高雄縣旗山鎮○○街9 號壬○○住處，共謀以潑灑硫酸之
    方式對原告甲○○及其助理即原告己○○施以報復，庚○○
    並於翌日在其住處交付辛○○10萬元，商請辛○○準備作案
    之車輛，且曾引領至預定作案現場熟悉地形，繼於同年2 月
    12 日15 、16時許，將有硫酸之四方形塑膠桶交付予丁○○
    。辛○○、乙○○於同年2 月15日9 時40分許，發現甲○○
    所駕駛、搭載己○○之自小客車出現在高雄市小港區○○○
    路與中利路上後，即以行動電話通報丁○○、丙○○，丁○○、丙○○即駕車分別自前後方攔堵甲○○所駕駛之自用小
    客車，並由丁○○朝甲○○、己○○噴灑、潑灑硫酸，作案
    後，即與庚○○相約至旗山鎮某土地公廟旁之道路見面，由
    庚○○將置於戊○○皮包內之10萬元交付予乙○○，以作犯
    案報酬。甲○○因被告之潑酸行為，受有雙眼化學性燒傷、
    角膜裂傷、左眼眼球萎縮及顏面、頭部、四肢、體表面積25
    % 之化學性三度灼傷等傷害，己○○則受有右眼眼球腐蝕性
    灼傷、目前視力小於0.01，及臉頸部、前胸、右上肢及雙下
    肢化學灼傷三度、約20% 體表面積等傷害。茲就原告所受損
    害詳述如下：（一）甲○○因被告上開侵權行為，合計受有
    如下損害：支出95年2 月15日起至98年10月31日止之醫療
    費用608,731 元支出95年2 月15日起至95年5 月15日止（
    90 天 ）、95年5 月23日起至95年6 月08日止（17天）、95
    年11 月14 日起至95年11月16日止（3 天）、96年3 月25日
    起至96 年3月30日止（6 天）、96年5 月2 日起至96年5 月
    14日止（13天）、97年2 月15日起至97年3 月24日止（39天
    ）等之住院168 天看護費，以每日3000元計算，合計支出
    504,000 元。另原告甲○○因傷勢嚴重，需終身看護，此
    據財團法人私立高雄醫學大學附設中和紀念醫院於97年10月
    1 日函覆：「洪君依目前病況復原情況判斷需終身看護。勞
    保殘廢：（1 ）顏面醜形等級10、（2 ）皮膚排汗功能喪失
    等級7 、（3 ）視力障害：右眼眼前30公分可見手動，萬國
    視力表小於0.02，左眼無光感，萬國視力表0 。」等語甚明
    。而原告洪寧係43年12月28日出生，自95年2 月15日起計算
    至平均餘命122 年9 月28日止之78歲，以每月6 萬元計算，
    扣除168 天住院，合計26年7 個月，依霍夫曼計算一次給付
    之金額為12,199,802元（即720,000 ×16, 944,170 ÷
    1,000,000=12,199,802元。）喪失勞動能力損失446,697
    元。按甲○○任職國鉅環保科技股份有限公司董事長年薪
    533,200 元，自95.02.15至108.12.28 （年滿65歲退休）合
    計13年10月。依霍夫曼計算一次給付之金額為：53 3,200元
    ×10,215,111÷1,000,000 ＝5,446,697 元。又原告甲○○因本案受有雙目失明及顏面、頭部及四肢，體表面積25 %
    三度灼傷，因雙目失明生活上無法自理，且灼傷後全身皮膚
    疼痛難當，生不如死，嗣皮膚逐漸結疤後，又奇癢如萬蟲鑽
    心，原告甲○○雙眼全盲，頭骨變形，全身疤痕累累，原告
    甲○○自得請求給付精神慰藉金1000萬元，以資慰藉。綜上
    所述，原告甲○○一共受有00000000元之損失；（二）另原
    告己○○因被告之侵權行為，合計受有如下損害：支出95
    年2 月15日起至98年10月31日止之醫療費用337,480 元又
    據高雄榮民總醫院於97年5 月15日以高總管字第0970005673
    號函，敘明己○○「（1 ）均需全日看護。（2 ）所需期間
    約6 個月。（4 ）復原期間約需6 個月。（5 ）有後遺症。
    （6 ）目前仍需傷口疤痕治療、復健治療、眼科治療及精神
    科（身心科）治療。（7 ）無法工作。」等情，原告己○○
    因重傷致一眼失明，行動困難，全身又痛又癢，生活起居受
    嚴重影響，須由專人照護，原告自得請求被告給付看護費（
    包括住院看護費、終身看護費）如下：(1)住院看護費部分：
    54 0,00 0 元。原告己○○依高雄榮總上開函敘明需6 個月
    之全日看護，以每日看護費3000元計算共計540,000 元。(2)
    終身看護費部分：5,081,785 元。原告己○○須終身看護，
    看護費以每月3 萬元計算，每年36萬元，自95年2 月15日起
    至11 6年4 月9 日止（至己○○年滿78 歲 止）合計：21年
    2 月，扣除上開6 個月，約20年，依霍夫曼計算一次給付之
    金額為：360,000 元×14,116,070÷1,000,000 ＝5,081,78
    5 元。勞動能力之損害：1,442,622 元。己○○任職國鉅
    環保科技( 股) 公司董事長特別助理年薪235,200 元，自
    95.02.15至102.07.09 （年滿65歲退休）合計7 年5 月，依
    霍夫曼計算一次給付之金額為：235,200 元×6,133,601 ÷
    1,000,000 ＝1,442,622 元。精神慰藉金：600 萬元。原
    告己○○因本案受有一眼失明及顏面、頭部及四肢，體表面
    積20 %三度灼傷，因失明生活上無法自理，且灼傷後全身皮
    膚疼痛難當，生不如死，嗣皮膚逐漸結疤後，又奇癢如萬蟲
    鑽心，原告己○○自得請求給付精神慰藉金600 萬元，以資
    慰藉。（三）又按原告之親屬照顧，雖基於感情、關心，無
    怨無悔，惟參照曾隆興著現代損害賠償法論第244頁及97年
    台上字第2315號判決，原告甲○○、己○○分別請求每日以
    三千元計算之看護費，自屬合法有據，被告主張原告二人因
    本件傷害於加護病房治療期間並無僱請看護照顧之必要，惟
    查醫界因健保給付低，找名目搶錢，看護1對10，比照1對1
    行情，醫界間有默契，病患家屬任人宰割（見98.8.10準備
    書續四狀附件三98.7.4聯合報），原告甲○○、己○○自得
    請求被告給付。爰依民法侵權行為之法律關係，聲明請求被
    告連帶給付甲○○28,759,230元、連帶給付己○○13,401,
    887 元，及其中原告甲○○請求000000 00 元部份，自起訴
    狀繕本送達被告翌日起，餘額608731元部份，自98 年11 月
    20日起，原告己○○起請部份自起訴狀繕本送達被告翌日起
    ，均至清償日止，按年利率5%計算之利息。原告併願供擔保
    ，請准宣告假執行。
四、被告庚○○：均未出庭，亦未提出任何書狀作何聲明或陳述
    。
五、被告戊○○則以：被告二人固有於95年1月29日農曆過年前
    某日，到壬○○住處聚會，然當時戊○○只是在喝茶聊天，
    並未提及要教訓甲○○及潑硫酸之事，此由辛○○於一審刑
    事庭審判時及95年4月21日、95年4月21日警訊時與檢察官偵
    訊時分別證述：「（95年農曆年過年時，你在被告壬○○住
    處說事情，是說何事情？）當時是庚○○打電話給我要我過
    去，我過去問說何事情，他說沒有車子，我說沒有車子我去
    處理，並沒有說到潑硫酸的事情。」、「（95年1月底農曆
    過年前，你在被告壬○○家泡茶，你說被告戊○○有在場，
    她在作何事？）泡茶、喝茶。」等語（見刑事一審卷審判筆
    錄第31、32頁）、「（你與庚○○談到要犯下殺人未遂案時
    ，戊○○是否在場？是否知情？）我跟庚○○談論時，戊○○都不在場，戊○○也不知情。」（見本院卷第328 頁背面
    倒數第2 行至329 頁第1 行）、「（戊○○是否參與此案？
    ）我不知道。」等語（見刑事卷95年度偵字第10062 號卷第
    133 頁），核與乙○○於二審刑事庭審判時證述：「（95
    年1 月29日農曆過年之前，你跟壬○○、庚○○、戊○○吃
    完飯後，回到壬○○家泡茶聊天，當時還有何人？）當時只
    有我們4 人。」、「（有無談到要教訓公司董事長？）庚○○有談到公司董事長很難相處，要教訓他。」、「（有無說
    要如何教訓他，或潑硫酸？）無。」、「（戊○○有說何事
    ？）沒有說什麼話。」（見刑事二審97年6 月4 日審判筆錄
    －原告97年11月3 日民事準備狀附件15第10頁）等語，及丁○○於95年11月2 日第5 次接受警詢時陳稱：「問：你與庚○○、戊○○是否認識？答：我與庚○○認識。戊○○我不
    認識。問：你於犯案前後共與庚○○見過幾次面？答：案發
    前約見面3-4 次，吃過宵夜1 次，案發後沒有見過面。問：
    在高雄市小港區大坪頂上的土雞城餐廳吃飯原因為何？答：
    95 年2月12日約21時許，庚○○開車載我跟辛○○到小港區
    勘查作案現場地形及路線，勘完後庚○○提議到小港區大坪
    頂土雞城吃飯。問：戊○○你曾見過幾次面？於何處？答：
    在高雄縣旗山鎮六張犁山上見過1 次面。問：你是否曾聽過
    戊○○說過什麼話？答：我沒有聽過戊○○說話過，但是在
    吃宵夜那次聽過庚○○曾說過戊○○被甲○○罵過，並罵過
    叫戊○○去死一死等語，所以庚○○與戊○○2 人非常生氣
    ，說要教訓洪寧嫌，所以才會發生此案。問：你認為你與乙○○、丙○○、辛○○等4 人作案的動機，除了壬○○之外
    ，還有誰能教唆你等人去做潑酸案？答：是庚○○教唆我等
    4 人去做潑酸案的。」（見本院卷第325 頁背面，326 、32
    7 頁）等語之內容互核相符，即可得證。另縱使被告庚○○
    曾向被告丁○○說過原告甲○○與被告戊○○間之糾葛，然
    丁○○僅是聽聞被告庚○○之轉述，此純屬傳聞證據，不能
    據以認定被告戊○○亦有參與本件侵權行為。另壬○○、乙○○與被告戊○○並不相熟，渠等縱使另有翻異前詞而為不
    利被告戊○○之陳述，亦僅屬個人推測之詞，不足採信。又
    原告己○○與被告戊○○為同胞姐妹，且素無恩怨，被告縱
    使有傷害甲○○之行為（被告仍否認之），念及姐妹之情，
    亦不致叫唆同案被告也傷害被告己○○，故原告二人主張被
    告或夥同其他同案被告對渠等潑硫酸造成重傷害云云，並非
    屬實。又縱認被告戊○○應負連帶侵權行為損害賠償責任，
    惟原告甲○○請求之看護費用，據高雄醫學大學附設中和紀
    念醫院95年8 月14日所出具之診斷證明書可知，甲○○係於
    95年2 月15日入院治療，且2 月15日至3 月29日及4 月3日
    至4 月6 日均在燒傷加護中心接受治療，無須另外聘請看護
    故該段期間之看護費用應予扣除。另被告戊○○並未喪失勞
    動能力，此部分請求應予刪除。至於終身看護之部分，原告
    二人均無終身看護之必要，此部分請求亦應刪除。另醫療費
    用部份，原告甲○○於不逾588,273 元、原告己○○不逾31
    4,941 元部分，被告不爭執，但超過部份則予爭執。此外被
    告戊○○係嘉義商職畢業，目前並無收入，原告二人請求之
    精神慰撫金均屬過鉅，此部份亦應酌減等語，資為抗辯，併
    答辯聲明：原告之訴及假執行之聲請應予駁回。如受不利之
    判決，願供擔保，請准宣告免假執行。
六、兩造爭執與不爭執之事項：
（一）不爭執部分：
   1、辛○○、乙○○於95年2 月15日9 時40分許，發現甲○○
      所駕駛、搭載己○○之自小客車出現在高雄市小港區○○○路與中利路上後，即以行動電話通報丁○○、丙○○，
      丁○○、丙○○即駕車分別自前後方攔堵甲○○所駕駛之
      自用小客車，並由丁○○朝甲○○、己○○噴灑、潑灑硫
      酸，致甲○○受有雙眼化學性燒傷、角膜裂傷、左眼眼球
      萎縮及顏面、頭部、四肢、體表面積25% 之化學性三度灼
      傷等傷害，己○○則受有右眼眼球腐蝕性灼傷、目前視力
      小於0.01，及臉頸部、前胸、右上肢及雙下肢化學灼傷三
      度、約20% 體表面積等傷害。
   2、被告因上開傷害犯行，經本院以95年度訴字第2352號、96
      年度292 號、96年度訴字第1219號刑事判決判處辛○○有
      期徒刑8 年、丁○○有期徒刑9 年、丙○○有期徒刑7 年
      、戊○○有期徒刑7 年6 月、乙○○有期徒刑6 年、壬○○有期徒刑8 年，目前仍在上訴中。
   3、原告甲○○支出醫藥費588273元；原告己○○支出醫藥費
      314941元部分不予爭執，其餘數額由醫療收據認定之。
   4、原告甲○○、己○○出院後復原期間所需支出之看護費用
      為每月3萬元。
   5、兩造同意住院期間原告甲○○、己○○之看護費用為每日
      2000元，非住院期間看護費用為每月3萬元。
   6、原告甲○○喪失勞動能力之全部。終身無法工作。在95年
      2 月15日起至108 年12月28日（65歲止）共13年10個月無
      法工作。
（二）爭執部分：
   1、被告庚○○、戊○○有無參與本件侵權行為之商議及實施
      ？
   2、被告庚○○、戊○○應否對原告負侵權行為損害賠償責任
      ？
   3、原告得請求被告賠償之金額為若干？
七、本院之判斷：
（一）原告主張被告夥同其餘同案被告辛○○、丁○○、丙○○
      乙○○、壬○○等人共同以硫酸重傷害原告二人之事實，
      業據提出診斷證明書2紙（見附民卷5、6、7、8、9頁、受
      害照片27張（見附民卷18至29頁）、及本院刑事判決（95
      年訴字第2352號、96年訴字第292號、96年度訴字第1219
      號）、台灣高等法院高雄分院刑事判決97年度上訴字第31
      8號各1份為證，經核無誤，堪信屬實。被告戊○○雖否認
      之，並以前詞置辯，惟查：辛○○於95年8月10日警訊時
      ，供稱：95年4月21日警訊關於戊○○之部分不實在，討
      論犯案當時戊○○在場，繼於95年11月3日警訊時，復為
      相同之陳述，核與乙○○於警訊時供稱：因庚○○與戊○○要教訓甲○○，伊經壬○○介紹認識該二人，並於95年
      1 月上旬三人再與壬○○吃飯，吃飯後再到壬○○住處泡
      茶聊天，庚○○、戊○○於席間表示甲○○很可惡，要教
      訓她一下等語之內容相符，足見被告戊○○於上開被告謀
      議作案時在場，此外壬○○於警訊及偵訊時坦承：戊○○
      曾向伊說要將這個女董事長教訓嚴重一點等語，足認被告
      戊○○對於整個犯案事實確有參與謀議。另辛○○等人作
      案前後，分二次向庚○○拿取10萬元共20萬元，第一次在
      被告戊○○與庚○○之住處，第二次於作案後，在旗山鎮
      ○○路上，由庚○○向戊○○拿取置於戊○○皮包內之10
      萬元轉交給辛○○之過程，亦據辛○○證述明確，是以被
      告戊○○、庚○○既共同參與犯案之謀議，並由庚○○帶
      路勘查作案路程，且庚○○交付款項時，戊○○均在場目
      睹，如謂戊○○不知交款目的，以二人同財共居之同居生
      活，顯然有悖一般經驗法則，足見庚○○、戊○○確有參
      與作案。被告戊○○否認犯行，無非係以辛○○、乙○○
      、壬○○事後曾翻供，證述被告戊○○未在場，或在場時
      僅泡茶、聊天未發言，作案費用係由庚○○交付，戊○○
      未在場或不知情云云，惟上開事證已臻明確，被告翻供係
      維護被告戊○○之詞，不足採信，從而原告主張之上開共
      同侵權行為事實，堪信屬實。
（二）按「因故意或過失，不法侵害他人之權利者，負損害賠償
      責任。」、「數人共同不法侵害他人之權利者，連帶負損
      害賠償責任」、「不法侵害他人之身體或健康者，對於被
      害人因此喪失或減少勞動能力或增加生活上之需要時，應
      負損害賠償責任。」、「不法侵害他人之身體、健康、名
      譽、自由、信用、隱私、貞操，或不法侵害其他人格法益
      而情節重大者，被害人雖非財產上之損害，亦得請求賠償
      相當之金額。其名譽被侵害者，並得請求回復名譽之適當
      處分。」，民法第184 條、第185 條、第193 條、第195
      條分別定有明文。被告二人既買兇重傷害原告二人，已如
      前述，依上開法條規定，自應連帶負侵權行為之損害賠償
      責任。
（三）茲將原告得請求之賠償數額詳述如下：
  1、原告甲○○部份：
   (1)醫療費用：602,340元
      原告主張自95年2 月15日起至98年10月31日止，合計支出
      608,731 元醫療費用，業據提出單據證明屬實，唯其中一
      筆6,391 元之費用，係屬重複請求，應予扣除，故醫療費
      用部份，原告得請求602,340 元。
   (2)看護費用：
    住院看護部分：242,000元
      原告主張住院期間為：95.02.15～95.05.15（90天）、
      95.05.23～95.06.08（17天）、95.11.14～95.11.16（3
      天）、96.03.25～96.03.30（6天）、96.05.02～96.05.
      14（13天）、97.02.15～97.03.24（39天），共住院168
      天，故請求168日之住院看護費給付，惟其中有47日（自2
      月15日起至3月29日及自4月3日起至4月6日止）係於燒傷
      加護中心接受治療，依醫療實務，加護病房之病患，係由
      醫護人員照顧，故無僱用看護之必要，此段期間無庸計算
      看護費用，應予扣除，故原告請求以兩造合意之每日2千
      元，計算121 日之看護費用及以霍夫曼計算一次給付之金
      額，合計242,000 元為有理由。逾此部份之請求為無理由
      。
    在家看護部分：6,096,244元
      本院向財團法人私立高雄醫學大學附設中和紀念醫院查詢
      被告是否需終身看護，據該院於97年10月1日以高醫附行
      字第0970003291號函覆（院一卷256頁）：「洪君依目前
      病況復原情況判斷需終身看護。勞保殘廢：（1）顏面醜
      形等級10、（2）皮膚排汗功能喪失等級7、（3）視力障
      害：右眼眼前30公分可見手動，萬國視力表小於0.02，左
      眼無光感，萬國視力表0。」結果，可知原告甲○○應終
      身看護。又原告係43年12月28日出生，自95年2月15日計
      算至122年9月28日（原告年滿78歲）止，合計27年2月。
      扣除168日之住院期間，可計算之期數為26年7月，故原告
      請求以兩造合意之每月3萬元及霍夫曼一次給付計算方式
      計算上開期間看護費用結果，應為0000000元。原告逾此
      部份之請求為無理由，應予駁回。
   (3)、喪失勞動能力損害部份：
      被告自承原告甲○○已喪失勞動能力之全部，並有上開醫
      院97年8月11日高醫附行字第0970002657號函敘明「洪君
      目前無工作能力」之函文可稽，顯見原告已終身無法工作
      ，以原告受傷前平均每年薪資533,200 元，依霍夫曼計算
      法計算自95年2 月15日起至108 年12月28日（65歲止）之
      金額，原告合計損失5,446,697 元。原告請求被告賠付上
      開數額，應有理由。
   (4)、精神慰藉金部分：
      原告原為國鉅環保科技股份有限公司之董事長，社經地位
      佳，經被告潑灑硫酸後，不僅失去工作外觀嚴重腐蝕，無
      法回復原貌，並有雙目失明、鼻缺損、疤痕及鼻缺損、排
      汗功能缺失等後遺症，且依勞保殘廢等級標準，其（1 ）
      顏面醜形－等級10。（2 ）皮膚排汗功能喪失－等級7 。
      （3 ）視力障害：右眼：眼前30公分可見手動（萬國視力
      表：小於零點零貳），左眼：無光感（萬國視力表：零）
      。」，足見原告受有重大傷害，其引致之痛苦誠屬巨痛，
      非常人所能忍受，且一生陷入黑暗痛苦之中，無終止之時
      。本院審酌原告為國小學歷、社經地位佳、收入頗豐，被
      告戊○○為高職學歷，95年度所得為53,360元、財產總額
      7,176,000 元、被告詹文福95年度之所得為493,605 元、
      財產總額13,994,050元（以上有稅務電子閘門財產所得調
      件明細表2 份在卷可查）及原告甲○○所受痛苦程度及後
      遺症之情狀，認為原告請求1,000 萬元之精神賠償金，堪
      認相當。
   (5)、綜上所述，原告甲○○合計受有22,387,281元之損害，
      其依侵權行為之法律關係，請求被告二人連帶賠償之給付
      及自起訴狀繕本送達被告翌日起至清償止、按年息百分之
      五計算之利息，核屬正當，應予准許。
  2、原告己○○部份：
   (1)醫療費用：
     原告主張自95年2 月15日起至98年10月31日止，合計支出
     337,480元之醫療費，業據提出醫療費用收據證明為證，堪
     信屬實。
   (2)看護費用：
     依高雄榮總97.5.15 高總管字0970005673號函敘明己○○
     之傷勢為「（1 ）均需全日看護。（2 ）所需期間約6 個
     月。（4 ）復原期間約需6 個月。（5 ）有後遺症。（6
     ）目前仍需傷口疤痕治療、復健治療、眼科治療及精神科
     （身心科）治療。（7 ）無法工作。」，故原告己○○因
     重傷致一眼失明，行動困難，全身又痛又癢，生活起居受
     嚴重影響，須由專人照護，原告自得請求被告給付看護費
      ，包括住院看護費、終身看護費，詳述如下：
    終日看護部分：360,000元。
      原告己○○以每日2,000 元計算終日看護之期間費用，合
      計為360000元。
    終身看護部分：5,081,785
      原告己○○須終身看護，看護費以每月3萬元計算，每年
      36萬元，自95.02.15至116.04.09止（至己○○年滿78歲
      止）合計：21年2 月，扣除上開6 個月，約20年，依霍夫
      曼計算一次給付之金額為：360,000 元×14,116,070÷
      1,000,000 ＝5,081,785 元。
   (3)、喪失勞動能力損害部份：1,442,622元
      被告自承原告己○○已喪失勞動能力之全部，並有上開
      高雄榮總97.5.15 高總管字0970005673號函敘明己○○
      無工作能力，顯見原告已終身無法工作。又己○○任職
      國鉅環保科技( 股) 公司董事長特別助理，年薪235,200
      元，自95.02.15至102.07.09（年滿65歲退休）合計7年5
      月，依霍夫曼計算一次給付之金額為：235,200 元×6,
      133,601 ÷1,000,000 ＝1,442,622 元。
   (4)、精神慰藉金部分：
      原告己○○原為國鉅環保科技股份有限公司之董事長特別
      助理，有正當工作，經被告潑灑硫酸後，不僅失去工作，
      外觀嚴重腐蝕，無法回復原貌，並有一目失明、全身灼傷
      疤痕等後遺症，不僅生活不便，並將終身面對世人異樣眼
      光，堪認受有巨大之痛苦。本院審酌原告為國小程度、收
      入中上、被告戊○○之學歷為高職程度、95年度所得為53
      ,360元、財產總額7,176,000 元、被告詹文福95年度之所
      得為49 3,605元、財產總額13,994,050元（以上有稅務電
      子閘門財產所得調件明細表2 份在卷可查）及原告戊○○
      所受痛苦程度與後遺症之情狀，認為原告請求600 萬元之
      精神賠償金，堪認相當。
   (5)、綜上所述，原告己○○合計受有13,221,886元之損害，
       其依侵權行為之法律關係，請求被告二人連帶賠償之給
       付及自起訴狀繕本送達被告翌日起至清償止、按年息百
       分之五計算之利息，核屬正當，應予准許。逾此部分之
       請求，為無理由，應予駁回。
八、綜上所述，原告依侵權行為之法律關係，請求被告二人連帶
    給付原告甲○○22,387,281元、原告己○○13,221,886元及
    均自起訴狀繕本送達被告翌日起（被告庚○○為95年12月26
    日、被告戊○○為96年2 月27日）至清償止、按年息百分之
    五計算之利息，核屬正當，應予准許，逾此部份之請求，為
    無理由，應予駁回。
九、原告、被告戊○○陳明願供擔保，聲請宣告假執行及免假執
    行，核無不合，爰酌定相當擔保金額准許之。
十、結論：原告之訴為一部有理由、一部無理由，依民事訴訟法
    第385 條第1 項前段、第85條第1 項，第79條、390 條第2
    項、第392條第2項，判決如主文。
中    華    民    國    98    年    12    月    18    日
                  民事鳳山分庭法  官  吳文婷
正本證明係照原本作成。
如不服判決，應於送達後二十日內，向本院提出上訴狀並表明上
訴理由，如於判決送達前提起上訴者，應於判決送達後十日內補
提上訴理由書（須附繕本）。
中    華    民    國    98    年    12    月    18    日
                              書記官  林仕興

司法院資訊處製作；財團法人民間司法改革基金會備份。
